【裁判字號】    89,易,53
【裁判日期】    890131
【裁判案由】    傷害
【裁判全文】
臺灣士林地方法院刑事判決                            八十九年度易字第五三號
    聲  請  人  臺灣士林地方法院檢察署檢察官
    被      告  丙○○
                戊○○
                乙○○
右列被告等因傷害案件，經檢察官聲請簡易判決處刑（八十八年度調偵字第五六號）
，本院內湖簡易庭認不宜以簡易判決處刑，應適用通常程序審理，本院判決如左：
    主  文
丙○○共同傷害人之身體，處拘役拾日，如易科罰金以參佰元折算壹日。
戊○○共同傷害人之身體，處拘役肆拾日，如易科罰金以參佰元折算壹日。
乙○○無罪。
    事  實
一、丙○○、戊○○均為賓樂無線電計程車行司機，於民國八十八年三月三十一日上
    午十一時許因戊○○所駕駛之計程車違規遭拖吊，同往位於臺北市○○○路○段
    十五巷五十號拖吊保管場領車時，在拖吊場前因細故與適駕駛拖吊車返回之司機
    丁○○發生會車糾紛，因丁○○（另案處理）以台語「幹你娘」等字眼，公然侮
    辱丙○○，丙○○即聯繫同車行司機多人前來，並與戊○○、該等不詳姓名年籍
    之成年男子基於故意傷害之犯意聯絡及行為分擔，進入該拖吊保管場之辦公室內
    圍住丁○○並出拳毆打之，使丁○○受有臉部挫傷及撕裂傷、外傷性視神經病變
    等傷害。
二、案經丁○○訴由臺北市政府警察局內湖分局移請臺灣士林地方法院檢察署檢察官
    聲請簡易判決處刑，經本院內湖簡易庭認不宜以簡易判決處刑，而移由本院刑事
    庭適用通常程序審理。
    理  由
壹、有罪部分：
一、訊據被告丙○○對右揭事實坦承不諱，另被告戊○○固不否認曾於上開時間至該
    拖吊保管場領車，惟矢口否認有何傷害犯行，辯稱：其停車處與發生爭執地點有
    一段距離，並未看見此事，告訴人丁○○是記下車號而對其提出告訴云云。然查
    ，右揭犯罪事實不惟經告訴人丁○○於警訊及偵查中指訴歷歷，並提出受傷照片
    二張、診斷證明書二紙附卷為證，另經證人即該拖吊場之經理甲○○迭於偵查及
    本院調查中結證：事發之前係因會車發生衝突，在對面的賓樂無線電計程車行來
    了多部計程車並載來很多人，丁○○將拖吊車歸位後，要進入辦公室休息，就有
    五、六人衝進來要打丁○○，其有勸架，但隨即丁○○就被打流血，其確定丙○○、戊○○有動手打人等情（詳偵查卷第十一頁背面、本院八十九年一月十三日
    訊問筆錄），足徵被告丙○○、戊○○係因與告訴人發生口角在先，受告訴人公
    然侮辱後，糾集同行數人圍住告訴人欲教訓之，並出拳毆打告訴人成傷，顯見被
    告丙○○、戊○○及其他圍住告訴人之不詳姓名年籍之人均為共同實施犯罪之人
    ，而有故意傷害之犯意聯絡，渠等在合同意思範圍以內，各自分擔犯罪行為之一
    部，相互利用他人之行為，以達其犯罪之目的者，即應對於全部所發生之結果，
    共同負責（最高法院二十八年度上字第三一一○號、七十三年度台上字第一八八
    六號判決意旨參照），本件事證已臻明確，被告丙○○、戊○○二人犯行堪以認
    定，俱應依法論科。
二、核被告丙○○、戊○○所為，均係犯刑法第二百七十七條第一項之傷害人之身體
    罪，渠二人與其餘圍住告訴人之不詳姓名年籍之人間有犯意之聯絡，行為之分擔
    ，均為共同正犯。爰審酌被告丙○○、戊○○二人並無前科，各有本院被告全國
    前案紀錄表可按，渠等因口角細故即糾眾施暴，影響社會秩序、善良風俗，實屬
    非是，惟事端緣起係因告訴人先以三字經辱罵被告丙○○所致，有臺灣高等法院
    八十八年度上易字第四二三九號判決、本院八十八年度易字第八六一號判決附卷
    可參，及參酌被告二人犯罪之手段、所生之危害，及被告丙○○犯後坦承犯行，
    態度尚稱良好，另被告戊○○犯後飾詞卸責，態度不佳等一切情狀，分別量處如
    主文所示之刑，並均諭知易科罰金之折算標準。
貳、無罪部分：
一、聲請意旨另以：被告乙○○亦為賓樂無線電計程車行司機，於八十八年三月三十
    一日上午十一時許因受丙○○之聯繫而前往位於臺北市○○○路○段十五巷五十
    號拖吊保管場，與被告丙○○、戊○○及其他不詳姓名年籍之計程車司機多人，
    基於犯意聯絡及行為分擔，共同追打圍毆丁○○，使丁○○受有臉部挫傷及撕裂
    傷、外傷性視神經病變等傷害，案經丁○○提出告訴，因認被告乙○○亦涉有傷
    害罪嫌云云。
二、按犯罪事實應依證據認定之，無證據不得推定其犯罪事實。又不能證明被告犯罪
    者，應諭知無罪之判決，刑事訴訟法第一百五十四條、第三百零一條第一項分別
    定有明文。另按事實之認定，應憑證據，如未能發現相當證據，或證據不足以證
    明，自不能以推測或擬制之方法，為裁判基礎；且被告否認犯罪事實所持之辯解
    ，縱屬不能成立，仍非有積極證據足以證明其犯罪行為，不能遽為有罪之認定，
    最高法院分別著有四十年臺上字第八六號判例、三十年度上字第一八三一號判例
    可資參照。
三、訊據被告乙○○固不否認曾於事發當時駕車行經該拖吊場之事實，惟堅決否認有
    何傷害犯行，辯稱：其係開車行經該處，並未下車等語。按以被害人之陳述為認
    定犯罪之依據時，必其陳述並無瑕疵，且就其他方面調查，又與事實相符，始能
    認有證據能力（最高法院著有六十一年度台上字第三○九九號判決意旨可參）。
    所謂無瑕疵，係指被害人所為不利被告之陳述，與社會上一般生活經驗或卷存其
    他客觀事實並無矛盾而言。至所謂就其他方面調查認與事實相符，非僅以所援用
    之旁證足以證明被害結果為已足，尤須綜合一切積極佐證，除認定被告確為加害
    人之可能外，在推理上無從另為其他合理原因之假設。有一不合於此，即不能以
    被害人之陳述做為論斷之證據。本案聲請意旨，指被告乙○○涉嫌上開犯行，無
    非係以告訴人丁○○之指訴、證人甲○○之證詞、診斷證明書、照片等為其論據
    。然查，告訴人之診斷證明書及照片僅能證明其受傷之結果，至於加害人為何，
    證人甲○○雖先於偵查中證稱：「：：：我確定戊○○、丙○○、乙○○有動手
    。」云云，繼則又稱：「戊○○、丙○○確定有動手，乙○○是一群人圍毆，要
    確定本人後才知道有無出手，我不敢確定。」等語（詳偵查卷第十一頁背面），
    嗣經聲請人提示被告等三人之照片，證人甲○○則稱：「丙○○、戊○○確實有
    動手，乙○○有無動手我不知道，但確實是在場，他們開了計程車來，人都有下
    車，一起進來，我沒辦法確定乙○○何時在場。」等語（詳偵查卷第十八頁背面
    ），故縱證人甲○○對被告乙○○曾有在場之印象，而證明被告所辯：其係開車
    行經該處，並未下車云云非真，惟被告丙○○所通報之賓樂無線電計程車行司機
    駕駛計程車到場應有先後，被告丙○○、戊○○於遭辱罵之氣頭上，衡情亦無可
    能靜等全數人員到齊後，始上前與告訴人理論，復經證人甲○○證稱被告丙○○
    等人圍住告訴人後，隨即毆打告訴人成傷等情（詳偵查卷第十一頁背面），故部
    分計程車司機或於告訴人受傷後始到達現場，亦有可能，目擊證人甲○○既未能
    確定被告乙○○於被告丙○○等人毆打當時是否已在現場圍勢，而與之具有傷害
    之犯意聯絡及行為之分擔，迄本院調查中再次傳訊，證人甲○○仍表示不能確定
    上情等語（詳本院八十九年一月十三日訊問筆錄），故除告訴人之指訴外，尚乏
    其他證據足以補強被告乙○○亦有參與傷害犯行之事實，本件復查無其他積極證
    據可資證明被告乙○○涉有聲請意旨所指之傷害犯行，故屬不能證明被告乙○○
    犯罪，而應為其無罪之諭知。
據上論斷，應依刑事訴訟法第四百五十二條、第二百九十九條第一項前段、第三百零
一條第一項，刑法第二十八條、第二百七十七條第一項、第四十一條，罰金罰鍰提高
標準條例第一條前段、第二條，判決如主文。
本案經檢察官繆卓然到庭執行職務。
中     華     民     國     八十九     年     一     月      三十一     日
                                  臺灣士林地方法院刑事第一庭
                                      法  官  彭  幸  鳴
右正本證明與原本無異。
如不服本判決，應於判決送達後十日內，向本院提出上訴狀。
                                      書記官  郭  玲  華
中     華     民     國     八十九     年     二     月        二       日
附錄本案論罪科刑法條：
刑法第二百七十七條第一項
傷害人之身體或健康者，處三年以下有期徒刑，拘役或一千元以下罰金。


司法院資訊處製作；財團法人民間司法改革基金會備份。
